【裁判字號】    99,破,1
【裁判日期】    991028
【裁判案由】    宣告破產
【裁判全文】
臺灣桃園地方法院民事裁定                 99年度破字第1號
聲  請  人  丙○○
相  對  人  金晶雅股份有限公司
法定代理人  乙○○
上列聲請人聲請宣告金晶雅股份有限公司破產事件，本院裁定如
下：
    主    文
聲請駁回。
聲請程序費用新臺幣壹仟元由聲請人負擔。
    理    由
一、按破產宣告後，如破產財團之財產不敷清償財團費用及財團
    債務時，法院因破產管理人之聲請，應以裁定宣告破產終止
    ，破產法第148 條規定甚明，依上開法條規定意旨，如破產
    宣告後，破產財團之財產即已不敷清償最基本之財團費用及
    財團債務，則其他破產債權更無法受償，破產程序之進行已
    無必要，故法院應依聲請宣告破產終止。而依破產法第63條
    第2 項規定，破產固係對於債務人不能清償債務者宣告之，
    但法院就破產之聲請得依職權為必要之調查，若債務人確係
    毫無財產，則破產財團即不能構成，至若破產財團雖勉可組
    成，然其破產財團之財產尚不足清償破產程序之費用，更遑
    論清償破產債權，參酌前開條文規定之意旨，即無進行破產
    程序之必要，而應駁回其聲請，最高法院91年台抗字第60號
    裁定意旨參照。次按稅捐、滯納金、利息、滯報金、怠報金
    之徵收，優先於普通債權；對於破產財團之財產有優先權之
    債權，先於他債權而受清償，稅捐稽徵法第6 條第1 項、第
    49條及破產法第112 條亦分別定有明文。
二、本件聲請意旨略以：相對人金晶雅股份有限公司（下稱金晶
    雅公司）前已辦理解散登記，並已進行清算程序。而聲請人
    為該公司之債權人，債權金額新台幣（下同）8 萬元迄未受
    償，經檢視該公司之資產負債表後，發現其實際虧損為113,
    251,834 元，資本及公積為79,113,398元，資本及公積全數
    虧損後尚欠股東34,659,643元；且現存財產僅有現金16,944
    元、銀行存款699,016 元、存出保證金192,500 元，合計共
    908,460 元，扣除相關費用657,174 元後，總計可組成破產
    財團之金額為251,286 元，另有車號為9C-5479 號之貨車、
    車號為5169-ER 號之轎車各一輛；又除負欠聲請人8 萬元外
    ，尚積欠其債權人財政部臺灣省北區國稅局中壢稽徵所（下
    稱國稅局中壢稽徵所）、甲○○、台灣環宇網路股份有限公
    司，各為18,088,063元、120 萬元、135 萬元，公司財產顯
    已不足清償債務，聲請人爰依法聲請宣告金晶雅公司破產等
    語。
三、經查，金晶雅公司前由經濟部95年10月15日經授中字第0953
    2952810 號函解散登記，嗣經本院以95年度司字第249 號聲
    報清算人事件准予核備其清算人為乙○○在案，迄未向本院
    聲報清算完結；惟其截至99年9 月30日止尚滯欠國稅局中壢
    稽徵所本稅、滯納金、滯納利息共計33,135,327元之事實，
    有經濟部99年9 月30日經授中字第09933745770 號函暨其所
    附股份有限公司變更登記表、國稅局中壢稽徵所99年9 月30
    日北區國稅中壢四字第0991015823號函附卷可稽，並經本院
    依職權調閱上開清算卷宗查核屬實。又依聲請人所提出95年
    10月4 日金晶雅公司資產負債表所示，該公司於解散當時應
    有負債總額65,661,573元，另僅有現金16,944元、銀行存款
    699,016 元、其他資產192,500 元，故金晶雅公司於解散時
    顯已無法清償債務之事實，亦足認定。然就金晶雅公司可組
    成破產財團之總額及細目部分，聲請人固依上開資產負債表
    主張金晶雅公司之資產即現金16,944元、銀行存款699,016
    元、存出保證金192,500 元，並於扣除相關費用合計657,17
    4 元後，總計可組成破產財團之金額為251,286 元，另有車
    號為9C-5479 號之貨車、車號為5169-ER 號之轎車各一輛云
    云，惟聲請人迄未提出現存資產之相關證明供本院參酌，僅
    有該公司於清算中所支出相關費用之單據，是上開資產負債
    表所示資產於95年10月解散後迄今是否尚存，已有疑義；且
    依聲請人所提出之金晶雅公司清算後資產動用明細表所示，
    於繳清汽車貸款、汽車使用牌照稅、汽車燃料使用費、汽車
    強制責任保險費及扣除清算中之營運費用後，現僅存251,28
    6 元，尚未包含聲請人所主張金晶雅公司曾委任律師之費用
    340,000 元，此費用之支出亦為金晶雅之總經理所不爭執（
    見本院99年8 月12日訊問筆錄），衡以上開車輛已有相當之
    年限，則金晶雅公司現應已無資產可供構成破產財團，遑論
    扣除破產財團必要費用、破產管理人之報酬、應優先清償之
    稅金及滯納金33,135,327元後，金晶雅公司亦毫無餘額可供
    債權人受償。準此，如宣告金晶雅公司破產，無異徒增破產
    程序及費用之浪費，復無益於債權人，無法達成破產制度使
    多數債權人公平受償之目的，聲請宣告破產即無實益。從而
    ，本件聲請人聲請宣告破產，為無理由，應予駁回。
四、爰裁定如主文。
中    華    民    國    99    年    10    月    28    日
                  民事第三庭    法  官  林靜梅
以上正本係照原本作成
如對本裁定不服，應於裁定送達後10日內向本院提出抗告狀，並
應繳納抗告費新台幣1,000元。
中    華    民    國    99    年    10    月    28    日
                                書記官  王奐淳

司法院資訊處製作；財團法人民間司法改革基金會備份。
